【裁判字號】    98,交聲,2107
【裁判日期】    981030
【裁判案由】    聲明異議
【裁判全文】
臺灣高雄地方法院交通事件裁定        98年度交聲字第2107號
                                    98年度交聲字第2108號
原處分機關  交通部公路總局高雄區監理所旗山監理站
異  議  人
即受處分人  甲○○
上列異議人即受處分人因聲明異議案件，對於交通部公路總局高
雄區監理所旗山監理站98年6 月23日所為之處分（原處分：旗監
違字第裁85-BB0000000號、旗監違字第裁85-NJ0000000號），聲
明異議，本院裁定如下：
    主  文
異議駁回。
    理  由
一、異議意旨略以：異議人即受處分人甲○○（下稱受處分人）
    所有之車牌號碼HS2-852 號普通重型機車已於民國90年1 月
    間典當予高大當鋪（址設高雄市苓雅區○○○路25號1 樓）
    ，惟當票已遺失，然受處分人並未贖回上開機車，受處分人
    並非上開機車之占有使用人，自無於98年1 月14日11時2 分
    許高雄，在高雄市○○路及桂林路路口、98年1 月28日18時
    4 分許，在高雄縣鳳山市○○路與384 巷口，騎乘上開機車
    闖越紅燈之違規行為，故本件應不可歸責於受處分人，原處
    分顯屬違法，為此依法聲明異議，請求撤銷原處分等語。
二、按汽車駕駛人，行經有燈光號誌管制之交岔路口闖紅燈者，
    處新臺幣1,800 元以上5,400 元以下罰鍰，並記違規點數3
    點，道路交通管理處罰條例第53條第1 項、第63條第1 項第
    3 款分別定有明文。經查：
(一)受處分人所有之車牌號碼HS2-852 號普通重型機車，分別於
    上揭時、地有闖越紅燈之違規行為，因而遭高雄市政府警察
    局及高雄縣政府警察局依法舉發，並經原處分機關即交通部
    公路總局高雄區監理所旗山監理站各裁處新臺幣1,800 元罰
    鍰，並記違規點數3 點等情，此為被告所不否認，並有交通
    部公路總局高雄區監理所旗山監理站98年6 月23日旗監違字
    第裁85-BB0000000號、旗監違字第裁85-NJ0 000000 號違反
    道路交通管理事件裁決書各1 份、高雄市政府警察局高市警
    交相字第BB005108號舉發違反道路交通管理事件通知單1 紙
    、高雄縣政府警察局高縣警交字第NJ0000000 號舉發違反道
    路交通管理事件通知單1 紙，以及違規採證照片共4 張附卷
    可稽，此部分事實堪予認定。
(二)又受處分人雖辯稱：其所有之上開機車已於90年1 月間典當
    予高大當鋪，事後未曾贖回云云。惟本院依受處分人提供之
    地址發函向高大當鋪調取受處分人典當上開機車之相關資料
    ，高大當鋪表示並無受處分人典當上開機車之存檔資料，故
    無從提供本院調查，此有高大當鋪於98年9 月28日傳真與本
    院之文件1 紙在卷可查，且受處分人以當票遺失為由，而未
    提出任何有關其已將上開機車典當予高大當鋪之證據供本院
    參酌，致本院無從認定在上揭時、地騎乘上開機車闖越紅燈
    之行為人並非受處分人。從而，原處分機關分別就上開違規
    事實，對於受處分人加以處罰，於法尚難認為有何違誤。
三、綜上所述，受處分人所有之車牌號碼HS2-852 號普通重型機
    車，分別於上揭時、地有闖越紅燈之違規情事既可認定，且
    受處分人就駕駛人並非其本人乙節，並未提出對其有利之證
    據，故原舉發單位依照上述規定，對於受處分人掣單舉發，
    尚難認有何違誤之處，是原處分機關依道路交通管理處罰條
    例第53條第1 項、第63條第1 項第3 款規定以及違反道路交
    通管理事件統一裁罰基準表之相關內容，而分別裁處受處分
    人罰鍰新臺幣1,800 元，於法並無不合。故本件異議並無理
    由，應予駁回。
四、據上論斷，應依道路交通案件處理法第19條，裁定如主文。
中    華    民    國    98    年    10    月    30    日
                        交通法庭  法  官  陳芸珮
以上正本證明與原本無異。
如不服本裁定，應於收受送達後5 日內向本院提出抗告狀。
中    華    民    國    98    年    10    月    30    日
                                  書記官  蔡淑貞


司法院資訊處製作；財團法人民間司法改革基金會備份。
